【裁判字號】    95,上易,119
【裁判日期】    950314
【裁判案由】    違反毒品危害防制條例
【裁判全文】
臺灣高等法院高雄分院刑事判決         95年度上易字第119號
上  訴  人
即  被  告  甲○○
上列上訴人因違反毒品危害防制條例案件，不服臺灣屏東地方法
院94年度易字第512 號中華民國94年12月21日第一審判決（起訴
案號：臺灣屏東地方法院檢察署94年度毒偵字第2006號），提起
上訴，本院判決如下：
     主  文
上訴駁回。
     事  實
一、甲○○前因犯妨害風化罪，經臺灣高雄地方法院以89年度訴
    字第1834號判處有期徒刑6 月確定，於91年4 月11日執行完
    畢。復於90年間，因施用毒品案件，經臺灣屏東地方法院以
    90年度毒聲字第1886號裁定送觀察、勒戒後，認無繼續施用
    毒品之傾向，於91年1 月11日釋放出所，並經臺灣屏東地方
    法院檢察署以90年毒偵字第1640號為不起訴處分確定。詎其
    明知甲基安非他命業經公告列為毒品危害防制條例第2 條第
    2 項第2 款之第二級毒品，不得非法持有、施用，竟猶不知
    戒絕悔改，而於上開觀察、勒戒執行完畢釋放後5 年內，復
    基於施用第二級毒品甲基安非他命之犯意，於94年7 月20日
    中午某時，在屏東縣南州鄉巴黎旅社內，施用第二級毒品甲
    基安非他命1 次（起訴書所載逾此部分之事實，業經公訴人
    於原審審理時予以減縮），嗣為警於94年7 月29日中午12時
    許，在屏東縣南州鄉○里路2 巷口查獲，並自其身上搜扣得
    甲基安非他命4 小包（驗後毛重共計1.9 公克）。
二、案經屏東縣警察局潮州分局報告臺灣屏東地方法院檢察署檢
    察官偵查聲請以簡易判決處刑。
    理  由
一、上訴人即被告甲○○（下稱被告）對其於上開時、地為警查
    獲，並自其身上搜扣得甲基安非他命4 小包之事實坦承不諱
    ，惟矢口否認有施用第二級毒品甲基安非他命之犯行，辯稱
    ：是別人請伊幫忙帶毒品出來，伊從來都沒有施用毒品云云
    。經查：被告於94年7 月20日中午某時，在屏東縣南州鄉巴
    黎旅社內，施用第二級毒品甲基安非他命1 次等情，業據其
    於原審審理時供承明確（見原審卷第39頁反面），且為警查
    獲時，自其身上搜扣得晶體4 小包，經送請高雄醫學大學附
    設中和紀念醫院以氣相層析質譜儀法（GC/MS）檢 驗結果，
    為驗後毛重共計1.9 公克之甲基安非他命，亦有該院94年10
    月11日編號9410-69 號檢驗報告附卷可稽（見原審卷第30頁
    ）；雖被告於94年7 月29日中午12時許為警查獲後經警採尿
    送驗，呈甲基安非他命陰性反應，有台灣檢驗科技股份有限
    公司94年8 月12日編號KＺ000000000000號濫用藥物尿液檢驗
    報告1 紙在卷可按，惟依醫學臨床實驗，甲基安非他命在體
    內經去甲基代謝成安非他命，安非他命經去氨基成苯酮後氧
    化成苯酸，結合尿甘酸後由腎臟排除，經行政院衛生署藥物
    食品檢驗局80年5 月13日藥檢壹字第44942 號函敘綦詳。而
    「施用甲基安非他命後，其於尿液中排出之最長時限，受施
    用劑量、施用方式、個人體質及其代謝情況等因素影響，因
    個案而異，施用甲基安非他命一般可檢出之最長時間為甲基
    安非他命服用後1- 5天」等情，有行政院衛生署管制藥品管
    理局91年8 月2 日管檢字第108443號函可查。則被告為警查
    獲時（94年7 月29日中午12時許）距其供稱施用第二級毒品
    甲基安非他命之時間（94年7 月20日中午）已相距9 日，依
    上開函示之說明，業已超過可由尿液檢出施用甲基安非他命
    之最長時間（5 日），故被告為警查獲後所採之尿液雖呈甲
    基安非他命陰性反應，惟此並無法證明其於94年7 月20日中
    午未施用第二級毒品甲基安非他命甚明，又無證據可資證明
    自被告身上搜扣得4 小包甲基安非他命，係由何人囑託被告
    幫忙攜帶。是被告上開辯解，顯係卸責之詞，諉無可採，而
    應認被告於原審之自白與事實相符，堪以採信。
二、被告前於90年間，因施用毒品案件，經臺灣屏東地方法院以
    90年度毒聲字第1886號裁定送觀察、勒戒後，認無繼續施用
    毒品之傾向，於91年1 月11日釋放出所，並經臺灣屏東地方
    法院檢察署以90年毒偵字第1640號為不起訴處分確定，有臺
    灣屏東地方法院檢察署刑案資料查註紀錄表及臺灣高等法院
    被告前案紀錄表在卷可稽，足證其於觀察、勒戒執行完畢釋
    放後5 年內，再犯本件施用第二級毒品甲基安非他命罪，事
    證明確，被告上開施用第二級毒品之犯行，堪予認定。
三、查甲基安非他命係毒品危害防制條例第2 條第2 項第2 款所
    稱之第二級毒品，被告持以施用，核其所為，係犯同條例第
    10條第2 項施用第二級毒品罪。被告施用第二級毒品前持有
    毒品之行為，本應論以持有第二級毒品罪，惟其持有毒品之
    行為，為其後施用毒品之行為所吸收，不另論持有第二級毒
    品罪。又被告前犯妨害風化罪，經臺灣高雄地方法院以89年
    度訴字第1834號判處有期徒刑6 月確定，於91年4 月11日執
    行完畢，有臺灣高等法院被告前案紀錄表及臺灣屏東地方法
    院檢察署刑案資料查註紀錄表各1 份在卷可按，其於有期徒
    刑執行完畢後，5 年內再犯本件有期徒刑以上之罪，為累犯
    ，應依刑法第47條之規定加重其刑。
四、原審認被告罪證明確，因而適用毒品危害防制條例第10條第
    2 項、第18條第1 項前段，刑法第11條、第47條之規定，並
    審酌被告素行不良，正值壯年而無業，為警查獲時持有4 小
    包甲基安非他命等一切情狀，量處有期徒刑10月；並敘明扣
    案之第二級毒品甲基安非他命4 小包（驗後毛重共計1.9 公
    克），其包裝袋與甲基安非他命無法完全析離，應整體視為
    甲基安非他命，併依毒品危害防制條例第18條第1 項前段規
    定諭知宣告沒收銷燬。其認事用法，核無不合，量刑亦屬允
    當。被告上訴意旨否認犯罪，指摘原判決不當，為無理由，
    應予駁回。
據上論斷，應依刑事訴訟法第368條，判決如主文。
本案經檢察官陳新慶到庭執行職務。
中    華    民    國    95    年    3     月    14    日
            刑事第五庭  審判長法  官  曾永宗
                              法  官  任森銓
                              法  官  陳  箐
以上正本證明與原本無異。
不得上訴。
中    華    民    國    95    年    3     月    14    日
                              書記官  魏文常
附錄本判決論罪科刑法條：
毒品危害防制條例第10條第2 項
施用第二級毒品者，處3 年以下有期徒刑。


司法院資訊處製作；財團法人民間司法改革基金會備份。
